【裁判字號】    97,交聲,2975
【裁判日期】    971231
【裁判案由】    違反道路交通管理處罰條例聲明異議
【裁判全文】
臺灣臺北地方法院交通事件裁定        97年度交聲字第2975號
原處分機關  臺北市交通事件裁決所
異  議  人
即受處分人  甲○○
上列異議人即受處分人因違反道路交通管理處罰條例案件，對於
臺北市交通事件裁決所中華民國97年10月27日所為之處分（原處
分案號：北市裁罰字第裁22-CXP614436號），聲明異議，本院裁
定如下：
    主      文
異議駁回。
    理      由
一、按汽車駕駛人在道路收費停車處所停車，未依規定繳費，主
    管機關應書面通知駕駛人於7日內補繳，並收取必要之工本
    費用，逾期再不繳納，處新臺幣（下同）300元罰鍰，道路
    交通管理處罰條例第56條第2項定有明文。
二、原處分意旨略以：異議人即受處分人甲○○所有之車牌號碼
    1117-ES號自用一般小客車，於民國97年7月2日上午9時許，
    停放在臺北縣蘆洲市○○路○道路收費停車處所，因不依規
    定繳費，經臺北縣政府交通局予以催繳後，仍不依規定繳費
    ，臺北縣政府交通局乃依道路交通管理處罰條例第56條第2
    項規定逕行舉發，嗣因受處分人逾應到案日期，未依規定自
    動繳納罰鍰或到案聽候裁決，經原處分機關依道路交通管理
    處罰條例第56條第2項、違反道路交通管理事件統一裁罰基
    準及處理細則（下稱處理細則）第43、44及67條，及違反道
    路交通管理事件統一裁罰基準表（下稱裁罰基準表）等規定
    ，於97年10月27日以北市裁罰字第裁22-CXP614436號裁決書
    裁處受處分人罰鍰300元。
三、受處分人聲明異議意旨略以：伊接獲停車繳費單後，曾前往
    3家便利商店欲繳費，然因停車繳費單條碼印製不清楚，均
    無法繳費，而本人戶籍所在地目前無人收受信件及催繳通知
    ，造成不知繳費情形而受罰，為此聲明異議，請求撤銷原處
    分等語。
四、經查，受處分人確有於上開時間、地點將其所有自小客車停
    於道路收費停車處所而未繳費之事實，並不否認，且有臺北
    縣公有路邊停車場蘆洲鄰近地區繳費通知單、舉發通知單在
    卷可稽。而原通知繳費機關即臺北縣政府交通局於受處分人
    未依規定繳交停車費用後，曾於97年7月27日、同年8月18日
    二次寄送催繳通知單至受處分人位於臺北市中正區○○○街
    83號4樓戶籍地，因未獲會晤本人，亦無受領文書之同居人
    、受雇人或應送達處所之接收郵件人員，而已依規定將該送
    達文書寄存於臺北市○○○路○段43號之臺北5支局（南海）
    ，並製作通知書二份，一份黏貼於應受送達人應受送達人門
    首，另一份置於應送達處所信箱適當位置，以為送達，有臺
    北縣政府交通局97年11月24日北交營字第0970857819號函檢
    附之送達證書及催繳單表影本在卷可證。是本件臺北縣政府
    交通局既曾二度以書面通知受處分人補繳停車費用，並以寄
    存送達方式為合法之送達，惟受處分人仍逾期未繳納，則該
    局於97年9月15日以北交營字第CX6 14436號舉發通知單，以
    受處分人在道路收費停車處所停車不依規定繳費，依違反道
    路交通管理處罰條例第56條第2項規定予以舉發，經核並無
    違誤。至於受處分人實際居住地址若與戶籍地址不符，亦應
    向交通監理機關辦理車籍資料（車籍地址）之更正，尚不能
    以不符實際居住地址為由，主張不可歸責或不應受罰；另持
    繳費通知單前往超商繳費，固為便利之繳款方式，惟縱如受
    處分人所言，該繳費通知單之條碼不清致無法以超商代繳方
    式繳費，亦仍有其他方式繳款，自不得依此主張本件免責。
    本件受處分人違規事證明確，自應依法處罰。
五、綜上，受處分人確有在道路收費停車處所停車，經催繳不依
    規定繳費之違規行為，從而原處分機關依道路交通管理處罰
    條例第56條第2項、處理細則第43、44、67條暨裁罰基準表
    之規定，裁處受處分人罰鍰300元，核無違誤。本件受處分
    人之異議為無理由，自應裁定將其異議駁回。
據上論斷，應依道路交通案件處理辦法第19條，裁定如主文。
中    華    民    國    97    年    12    月    31    日
                  交通法庭法  官  林庚棟
以上正本證明與原本無異。
如不服本裁定，應於送達後5日內向本院提出抗告狀。
                          書記官  殷玉芬
中    華    民    國    97    年    12    月    31    日


司法院資訊處製作；財團法人民間司法改革基金會備份。
